臺灣高等法院高雄分院刑事判決　　　　　　　　　九十一年度上易字第一五五八號
　　上　訴　人　臺灣高雄地方法院檢察署檢察官
　　上　訴　人
　　即　被　告　乙○○
右上訴人因被告竊盜案件，不服臺灣高雄地方法院九十一年度易字第二九四四號中華
民國九十一年十月三日第一審判決（起訴案號：臺灣高雄地方法院檢察署九十一年度
偵字第一七五０九號），提起上訴，本院判決如左：
      主  文
原判決撤銷。
乙○○竊盜，累犯，處有期徒刑參月，如易科罰金，以參佰元折算壹日。
      事  實
一、乙○○前於民國八十七年間因詐欺案件，經台灣板橋地方法院判處有期徒刑三月
    確定，於八十七年七月二十四日入監執行，甫於八十七年十月二十三日執行完畢
    ，猶不知悛悔，竟意圖為自己不法之所有，於九十一年六月中旬，僱請不知情之
    成年搬家工人，至高雄市鹽埕區○○○路二一號十二樓其兄廖祖植原租屋處，
    以其前持有之鑰匙開啟後，無故侵入甲○○之前開建築物內（當時正準備出租中
    無人居住），竊取甲○○所有之辦公桌二張、椅子、電腦桌各一張、活動鐵櫃二
    只、床具一組、冷氣機一台等物，得手後，將之匿置於高雄市鼓山區○○○路二
    十八之一號，嗣為甲○○查悉報警查獲。
二、案經高雄市政府警察局鹽埕分局報請臺灣高雄地方法院檢察署檢察官偵查起訴。
      理  由
一、訊之被告乙○○，固坦承有僱請工人前去告訴人甲○○房屋，搬辦公桌等物，惟
    否認涉有竊盜犯行，辯稱我哥哥（指廖祖植）要我幫他整理房子，我有問他樓上
    的東西要不要用，我搬的東西都是舊東西，我不知道那些東西不是我哥哥的，並
    非有意竊盜，且時間係九十年六月中旬。告訴人係因與廖祖植間有債務糾紛，以
    提起本件告訴逼廖祖植出面，另其所搬一部冷氣機係廖祖植所有云云。
二、惟查：
（一）右揭事實，業據告訴人甲○○於警訊、原審及本院調查時指訴甚詳，又告訴人
      將上開房屋租給被告之兄廖祖植，租期自八十八年起，至九十年九月起，因廖
      祖植母親生病，廖祖植即回北部照顧，至到其母親過世，很少在高雄，迨至九
      十一年四月間，廖祖植跟其同居人孫小姐稱不租了，要孫小姐離開租屋處，且
      廖祖植幾乎沒有什麼東西留在租屋處，業據廖祖植於本院調查時證述甚詳；核
      與告訴人指稱九十一年四月，廖祖植都把東西搬走，還交代他朋友（即孫小姐
      ）說他不住了，他有託朋友把鑰匙拿給我等情相符。
（二）被告雖以上詞為辯，而證人廖祖植亦到庭證稱其在九十年四月間有趕被告出去
      ，當時並對被告說如有要用東西可以去搬云云。但查被告於原審審理時供稱
      ：「（你當時有無跟你哥哥同住？）有，同住到九十年九月，後來準備抽籤開
      投注站才搬離開。」、「（你搬東西的時候，有無問你哥哥東西是否他所有？
      ）沒有問。」等語。與其於本院所辯係九十年六月間去搬等語，已有不符。
      告訴人在九十一年四月間，孫小姐交還鑰匙後，告訴人當時並有清點東西，當
      時東西有點清楚，並未發現被竊，告訴人即將房屋上鎖，準備轉租給別人，亦
      據告訴人供述甚明，被告自不可能於九十年六月間，將上開桌椅搬走，是被告
      竊取告訴人上開物品，當係九十一年六月間。證人廖祖植雖證稱有叫被告去
      搬東西，惟微論其證稱係在九十年六月間叫被告將有用之東西搬去使用，與前
      述告訴人之辦公桌等係在九十一年六月遭竊，已有不符；且廖祖植經本院訊問
      何時將東西搬走時，答稱「我在那幾乎沒有什麼東西留下，我人常回北部照顧
      我母親直到我母親過世」，其既幾乎沒有什麼東西留下，如何還可以對被告稱
      如果有用到的東四缺什麼就搬去用？是廖祖植所述已違常理。況被告供稱當時
      廖祖植係在九十年六月中，在其租屋處對伊說有缺什麼，可以去搬；惟證人廖
      祖植卻稱是用電話跟他說，二人所述情節亦有未符。況再依卷附告訴人所提出
      其發現被竊後拍攝之照片觀之，現場可謂一片凌亂，證人廖祖植及被告均稱被
      告搬東西係在九十年六月間，惟證人廖祖植自承自九十年九月起在高雄時間很
      少，若當時被告當真係因聽廖祖植之言，前去搬東西，則在九十年六月時，廖
      祖植尚有在高雄，其可輕易發現被告所搬東西非其所有，依常理而言，自當通
      知被告將上開告訴人之東西搬回，豈會置之不理，任憑至告訴人查覺報案？
      被告復稱警方查扣之之冷氣機一台係廖祖植所有，惟告訴人會同警方查獲時，
      有二台冷氣機，被告辯稱一台為其所有，故只搬回一台，而該台確屬告訴人所
      有，除據其供明外，亦有冷氣機被竊之照片可資佐證，證人廖祖植雖稱其搬入
      後，因告訴人之冷氣壞掉，伊有另買一台云云，但如其所述屬實，現場應留有
      該壞掉之冷氣機，惟此與告訴人所提出之照片亦不相符。綜合上情觀之，被告
      所辯不足採信，證人廖祖植所述其有對被告稱可以去搬東西及冷氣機為其購買
      云云，亦係附合被告之詞，顯不足採。此外復有贓物認領保管收據一紙附卷可
      稽。本件事證明確，其犯行洵堪認定，應依法論科。
三、核被告所為，係犯刑法第三百二十條第一項竊盜罪、第三百零六條第一項之無故
    侵入他人建築物罪。所犯二罪間有方法結果之牽連關係，應從一重依竊盜罪論處
    。公訴人雖未就被告侵入建築物罪部分起訴，惟此部分業據告訴人表明提出告訴
    ，且與起訴之竊盜罪部分，有方法結果之牽連關係，為起訴效力所及，本院自得
    一併審理之。被告僱請不知情之工人為之，為間接正犯。被告乙○○前於八十七
    年間因詐欺案件，經台灣板橋地方法院判處有期徒刑三月確定，於八十七年七月
    二十四日入監執行，甫於八十七年十月二十三日執行完畢，有台灣高等法院被告
    全國前案紀錄表附卷，被告於刑之執行完畢後五年以內再犯有期徒刑以上之本罪
    ，為累犯，應依法加重其刑。
四、原審為被告論罪科刑之判決，固非無見，惟被告係利用不知情之成年工人竊得上
    開物品，原審未論以間接正犯，已有未洽；又被告牽連犯有刑法第三百零六條第
    一項之無故侵入他人建築物罪，原審未予審理，亦有違誤；被告上訴意旨，否認
    犯罪，指摘原判決不當，為無理由，檢察官上訴意旨，以原審量刑過輕為由，指
    摘原判決不當，亦無理由，惟原判決既有可議，自應予撤銷改判，爰審酌被告不
    思以正途賺取所需之物，且犯罪後猶飾詞狡辯，惟念其所竊取物品活動鐵櫃二只
    、電腦桌一只、床具一組、電腦椅一張、辦公桌二張、冷氣機一台已歸還被害人
    ，被害人所受之損害尚屬輕微等一切情狀，量處如主文所示之刑，並諭知易科罰
    金之折算標準。
據上論結，應依刑事訴訟法第三百六十九條第一項前段、第三百六十四條、第二百九
十九條第一項前段、刑法第三百二十條第一項、第三百零六條第一項、第五十五條、
第四十七條、第四十一條第一項，罰金罰鍰提高標準條例第一條前段、第二條，判決
如主文。
本案經檢察官張其主到庭執行職務。
中      華      民      國    九十一    年     十二     月    二十六    日
                              臺灣高等法院高雄分院刑事第五庭
                                  審判長法官  吳水木
                                        法官  李嘉興
                                        法官  趙文淵
右正本證明與原本無異。
不得上訴。
                                  法院書記官  唐奇燕
中    華    民    國      九十一      年      十二      月    二十七    日
附錄本判決論罪科刑法條：
刑法第三百二十條第一項：
意圖為自己或第三人不法之所有，而竊取他人之動產者，為竊盜罪，處五年以下有期
徒刑、拘役或五百元以下罰金。
